臺灣高等法院刑事判決              100年度上易字第2590號
上  訴  人  臺灣臺北地方法院檢察署檢察官
被      告  陳寶珠
上列上訴人因背信案件，不服臺灣臺北地方法院100年度審易字
第254號，中華民國100年10月18第一審判決（起訴案號：臺灣臺
北地方法院檢察署100年度偵字第5047號），提起上訴，本院判
決如下：
    主  文
上訴駁回。
    理  由
一、按不服地方法院之第一審判決而上訴者，應向管轄第二審之
    高等法院為之。上訴書狀應敘述具體理由。上訴書狀未敘述
    上訴理由者，應於上訴期間屆滿後20日內補提理由書於原審
    法院，逾期未補提者，原審法院應定期間先命補正。第二審
    法院認為上訴書狀未敘述理由或上訴有第362 條前段之情形
    者，應以判決駁回之。但其情形可以補正而未經原審法院命
    其補正者，審判長應定期間先命補正。刑事訴訟法第361 條
    、第367 條，分別定有明文。所謂不服第一審判決之具體理
    由，必係依據卷內既有訴訟資料或提出新事證，指摘或表明
    第一審判決有何採證認事、用法或量刑等足以影響判決本旨
    之不當或違法，而構成應予撤銷之具體事由，始克當之（例
    如：依憑證據法則具體指出所採證據何以不具證據能力，或
    依憑卷證資料，明確指出所為證據證明力之判斷如何違背經
    驗、論理法則）；倘僅泛言原判決認定事實錯誤、違背法令
    、量刑失之過重或輕縱，而未依上揭意旨指出具體事由，或
    形式上雖已指出具體事由，然該事由縱使屬實，亦不足以認
    為原判決有何不當或違法者，皆難謂係具體理由，俾與第二
    審上訴制度旨在請求第二審法院撤銷、變更第一審不當或違
    法之判決，以實現個案救濟之立法目的相契合，並節制濫行
    上訴（最高法院97年度臺上字第892 號判決意旨參照）。是
    上訴人之上訴書狀或補提之上訴理由書，雖有敘述上訴理由
    ，惟並未具體敘述第一審判決有上述違法、不當情形，即與
    未敘述具體理由無異，所為上訴，即不符合上訴之法定要件
    。又刑事審判旨在實現刑罰權之分配的正義，故法院對有罪
    被告之科刑，應符合罪刑相當之原則，使輕重得宜，罰當其
    罪，以契合社會之法律感情，此所以刑法第57條明定科刑時
    應審酌一切情狀，尤應注意該條所列10款事項以為科刑輕重
    之標準，俾使法院就個案之量刑，能斟酌至當。而量刑輕重
    係屬事實審法院得依職權自由裁量之事項，苟已斟酌刑法第
    57條各款所列情狀而未逾越法定刑度，不得遽指為違法（最
    高法院72年度臺上字第6696號判例意旨參照）。
二、本件被告陳寶珠被訴背信案件，經原審審理結果，認：被告
    有檢察官起訴之犯罪事實，即於99年1月6日與江冬蘭、黃賴
    瑞珍、楊麗寶共同合資新台幣2,300 萬元購買台北市中山區
    ○○○路3段19巷32之2號之房屋與土地（下稱系爭土地），
    每人權利各 1/4，登記於被告名下，約定先登記於被告名下
    ，另約定須4 人同意始得出售，並由被告負責尋找買主，被
    告因此為受江冬蘭、黃賴瑞珍、楊麗寶委託處理事務之人。
    於99年8 月底，胡明月向被告表示願意購買系爭房地，被告
    明知江冬蘭、黃賴瑞珍、楊麗寶不願意出售系爭房地，竟意
    圖為自己之利益，於99年9月3日未得江冬蘭、黃賴瑞珍、楊
    麗寶之同意，逕自出具授權書予黃金鑑出賣系爭房地。99年
    9 月6日黃金鑑將胡明月購買系爭房地之訂金118萬元交給被
    告，江冬蘭、楊麗寶知道後，即表示不願意出售給胡明月，
    並於99年9月9日晚上與被告、胡明月、黃金鑑相約，且與黃
    賴瑞珍之子黃業峻共同向被告、胡明月、黃金鑑表明不願意
    出售系爭房地，並願意賠償胡明月違約金，被告仍於99年9
    月10 日在臺北市中正區○○○路○段94號之第一銀行內，將
    系爭土地以2,628 萬元顯低於市價之行情售予胡明月，致生
    損害於共有人江冬蘭等之利益，其行為並有檢察官所舉被告
    之供述、告訴人楊麗寶、江冬蘭之指述，證人黃業峻之證述
    ，並不動產買賣契約書、授權書及切結書、支票、交款備忘
    錄、訂金收據、信託財產結算報告確認書等證據方法，因認
    被告係犯刑法第342條第1項之背信罪，並審酌被告之生活狀
    況、智識程度、犯罪後態度，以及被害人所受損害等一切情
    狀，就被告所犯之背信罪量處有期徒刑3 月之刑，並諭知易
    科罰金之折算標準，已詳敘其所憑證據、認定理由及量刑依
    據。從形式上觀察，原判決並無認定事實錯誤、量刑亦無不
    當。
三、檢察官依告訴人請求提起上訴，意旨略以：被告迄今尚未與
    被害人和解，原審未審酌該項原因，僅處被告有期徒刑3 月
    ，判決實屬過輕，不足懲戒被告，原審認事用法尚嫌未洽云
    云。惟查被告未與被害人和解，係偵審中明確之事實，原判
    決理由既已說明審酌被告犯罪後態度，應認已審酌被告並未
    賠償被害人之損害。此外，上訴人既未具體指摘原判決有何
    違法或不當，構成應予撤銷之理由，僅就法院有權裁量之量
    刑為指摘，即難謂提出合於刑事訴訟法第361條第2項規定之
    具體理由。本件上訴違背法律上之程式，爰不經言詞辯論，
    逕予駁回。
據上論結，依刑事訴訟法第367條前段、第372條，判決如主文。
中    華    民    國   100    年    11    月    16    日
                  刑事第四庭  審判長法  官  陳筱珮
                                    法  官  孫惠琳
                                    法  官  邱滋杉
以上正本證明與原本無異。
不得上訴。
                                    書記官  鄭靜如
中    華    民    國   100    年    11    月    18    日